【裁判字號】    99,抗,1604
【裁判日期】    991029
【裁判案由】    聲明異議
【裁判全文】
臺灣高等法院民事裁定                  99年度抗字第1604號
抗  告  人  甲○○
法定代理人  乙○○
上列抗告人因與相對人丙○○間確定訴訟費用額事件，聲明異議
，對於中華民國99年9 月24日台灣台北地方法院99年度事聲字第
10062號所為裁定提起抗告，本院裁定如下：
    主  文
抗告駁回。
抗告訴訟費用由抗告人負擔。
    理  由
一、抗告意旨略以：抗告人就兩造間債務人異議之訴事件應負擔
    之第一審裁判費用新台幣（下同）3,566元， 業經相對人在
    原法院98年司執字第10164 號給付扶養費執行事件中，同意
    抗告人清償抵銷在案，則抗告人應負擔之3,566 元債務已不
    存在，原裁定明顯牴觸該執行和解筆錄之效力，屬違法裁定
    。況相對人明知上開訴訟費用業已受償，仍執意聲請確定訴
    訟費用額之動機可議，實無受權利保護之必要。為此，提起
    抗告，求為廢棄原裁定等語。
二、按法院未於訴訟費用之裁判確定其費用額者，第一審受訴法
    院於該裁判有執行力後，應依聲請並得依職權以裁定確定之
    ，民事訴訟法第91條第1 項定有明文；惟此項確定裁定程序
    ，僅在審究債權人所開列之費用項目，是否為訴訟費用之範
    圍，已否提出證據證明，然後確定應負擔訴訟費用者，應賠
    償他造之數額若干。而相對人僅得就聲請人於計算書上所列
    費用，是否為訴訟費用範圍及數額有無錯誤為爭執，不得以
    清償、免除、抵銷、和解等實體理由，執為抗辯。
三、經查：
  (一)兩造間債務人異議之訴事件，經原法院98年訴字第1274號
      確定判決諭知抗告人應負擔訴訟費用5分之1，有上開判決
      及判決確定證明書附卷可稽。準此，原法院於上開判決確
      定而有執行力後，依相對人之聲請，並於裁判前之99年3
      月25日通知他造即抗告人於文到7 日內，提出費用計算書
      及釋明費用額之證書，因抗告人逾期並未提出，而僅就相
      對人一造之費用裁判，據以確定抗告人應負擔之訴訟費用
      額為相對人起訴時預納之第一審裁判費17,830元的5 分之
      1即3,566元，及自該裁定送達翌日起加計按法定利率計算
      之利息（99年度司聲字第265號）， 核與民事訴訟法第91
      條、第92條之規定並無不合。抗告人對該裁定聲明異議，
      原裁定予以駁回，於法亦無違誤。
  (二)又上開確定訴訟費用額之裁定，僅在確定抗告人應負擔訴
      訟費用之數額，並未審究抗告人就該數額之債務已否消滅
      。故抗告人所指其應負擔之訴訟費用額3,566 元債務，業
      經相對人於原法院98年司執字第10164 號給付扶養費執行
      程序同意抵銷而消滅乙節，僅涉及相對人得否再執該確定
      訴訟費用額裁定據以求償之問題，其執此指摘原裁定不當
      ，聲明廢棄，為無理由，應予駁回。
四、據上論結，本件抗告為無理由，爰裁定如主文。
中    華    民    國    99    年    10    月    29    日
                    民事第九庭
                        審判長法  官  張宗權
                              法  官  林曉芳
                              法  官  鄭純惠
正本係照原本作成。
本裁定除以適用法規顯有錯誤為理由外，不得再抗告。如提起再
抗告，應於收受後10日內委任律師為代理人向本院提出再抗告狀
。並繳納再抗告費新台幣１千元。
中    華    民    國    99    年    11    月    2     日
                              書記官  劉麗芬

司法院資訊處製作；財團法人民間司法改革基金會備份。
